臺灣新竹地方法院刑事判決　　　　　　　　　　　　　九十年度易字第一四六號
　　公　訴　人　臺灣新竹地方法院檢察署檢察官
　　被　　　告　甲○○
右列被告因違反保護令等案件（家庭暴力案件），經檢察官提起公訴（九十年度偵字
第五五三七、五六三一號），本院判決如左：
    主  文
甲○○被訴受退去之要求而仍留滯他人住宅罪部分，公訴不受理。
其餘被訴部分無罪。
    理  由
一、公訴意旨略以：被告甲○○係告訴人丙○○之前夫，二人間具有家庭暴力防治法
    第三條第一款所定之家庭成員關係。被告甲○○因無處居住，自九十年四月初起
    徵得告訴人丙○○同意，可暫住於告訴人丙○○新竹縣竹東鎮○○路三九號六樓
    一至二月，詎告訴人丙○○於同年六月二十日當面要求甲○○離去時，甲○○於
    受丙○○退去之要求卻仍留滯於告訴人丙○○上開住處，並未離去，而繼續留滯
    居住至同年九月十七日，並對告訴人丙○○為騷擾行為，經告訴人丙○○報警後
    ，而由新竹縣警察局竹東分局代告訴人丙○○聲請保護令。又被告甲○○曾於九
    十年九月十九日經臺灣新竹地方法院依家庭暴力防治法第十三條規定，以九十年
    度緊暫家護字第十號民事暫時保護令裁定令其不得直接或間接對被害人丙○○為
    騷擾、通話及通信之侵害行為。詎被告甲○○竟於九十年九月二十二日凌晨三時
    許，會同警方前往新竹縣竹東鎮○○路三九號六樓告訴人丙○○住處收拾衣物，
    然其於收拾完畢後，竟不願離去，乃前往上址七樓頂陽台處對告訴人丙○○揚言
    要自殺，並要求談判等語，持續以言詞騷擾告訴人丙○○，違反法院所為前述裁
    定，而為警當場查獲，因認被告甲○○涉犯刑法第三百零六條之受他人退去之要
    求仍留滯於他人住宅罪嫌及違反家庭暴力防治法第五十條第二款之違反保護令罪
    嫌等語。
二、不受理部分：
（一）按告訴乃論之罪，告訴人於第一審辯論終結前得撤回其告訴，又告訴經撤回者
      ，應諭知不受理之判決，刑事訴訟法第二百三十八條第一項、第三百零三條第
      三款分別定有明文。
（二）經查，本件告訴人丙○○告訴被告甲○○之上開案件，公訴人認被告甲○○連
      續觸犯刑法第三百零六條第二項之受退去之要求而仍留滯他人住宅罪（公訴人
      漏載第二項），依同法第三百零八條第一項之規定，須告訴乃論。茲據告訴人
      丙○○具狀撤回其告訴，有撤回告訴狀一紙附於本院卷內可憑，依照首開說明
      ，此部分本院自應諭知不受理之判決。
三、無罪部分：
（一）按犯罪事實應依證據認定之，無證據不得推定其犯罪事實。又不能證明被告犯
      罪者，應諭知無罪之判決，再按，行為之處罰，以行為時之法律有明文規定者
      為限，刑事訴訟法第一百五十四條、第三百零一條第一項、刑法第一條，分別
      定有明文。
（二）公訴人認被告認犯上開違反保護令罪，無罪以：右揭犯罪事實，業具被害人丙○○指訴甚詳，復有保護令一則在卷可稽等語，為其論據。
（三）訊據被告甲○○，其固坦承有收到本院所核發之保護令，也曾於右揭時地僵持
      在樓頂不願下來，惟矢口否認涉有右揭犯行，辯稱：我是因為生意失敗後才與
      丙○○離婚，她同意我繼續住在新竹縣竹東鎮○○路三九號六樓，這一整棟都
      是丙○○的房子，我在九十年九月十九日晚上十一時許收到保護令，因為十二
      點保護令就要生效，所以我先離開丙○○同意我住的上開住處，隔天我打電話
  到法院問，書記官說我可以在警察陪同下去收拾東西，所以我在二十一日下午
      五點多到竹東派出所找值班警員，他幫我聯絡丙○○，我和警員在晚上六點半
      左右到上開住處，我就收拾我的東西，原本都很平和，後來我要搬走一箱我公
      司的帳冊時，丙○○不讓我搬，警員也說她不讓你搬你就不要搬，但我的公司
      已結束，有很多債務要處理，這些帳冊對我很重要，我就到九樓的電梯機房上
      方的水塔上，我和丙○○並沒有直接見面，怎麼會有騷擾可言等語。
（四）
  １．按違反法院依第十三條、第十五條所為之禁止直接或間接騷擾之裁定者，為本
      法所稱之違反保護令罪，處三年以下有期徒刑、拘役或科或併科新台幣十萬元
      以下罰金，家庭暴力防治法第五十條第二款定有明文。是以，行為人須受有法
      院對其所為之禁止直接或間接騷擾被害人之裁定後，再對被害人為直接或間接
      之騷擾行為，始得以本罪相繩。
  ２．經查，被告甲○○係於九十年九月二十一日晚上六時三十分許（起訴書誤載為
      同年月二十二日凌晨三時許），在本院於九十年九月十九日，以九十年度緊暫
      家護字第十號命令被告應在同日晚間十二時之前遷出新竹縣竹東鎮○○路三九
  號六樓，並應最少遠離該處至少一百公尺之裁定後，經告訴人丙○○之同意，
      在新竹縣警察局竹東分局竹東派出所警員乙○○的陪同下，進入上開被禁止進
      入之處所收拾衣物，此情除據被告自白在卷外，並經告訴人丙○○及證人乙○○二人分別證述在卷。
  ３．次查，證人乙○○對於被告在當日晚上進入告訴人住處後之情況，結證稱：我
      知會丙○○得到他的同意後，和被告一起過去，到達後，我先請他在外等候，
      我與一樓補習班的櫃台小姐接洽後，經過丙○○的同意我就和被告一起搭電梯
      上樓，見到丙○○人在客廳，被告說他要去書房拿東西，之後又走到樓上或樓
      下拿東西，我一直跟著，丙○○也跟著，後來他們二人為了能否搬一箱東西起
      爭執，我不知道箱子裡的內容是什麼，被告認為是他的東西他為何不能搬，但
      告訴人就是不讓他搬，我對被告說，既然她不允許，你就不要搬了，但被告強
      調那是他的東西，僵持一會兒後，被告突然就腳步很快地往逃生梯走，我不知
      道他是往上、下哪個方向，我就先往下找，找不到人，我往上走才發現他到頂
      樓水塔的最高處，他要求找丙○○條件交換他要求丙○○找他們在外縣市的小
      孩回來，還請丙○○通知他的姐姐，並要求要把那箱東西帶走，他說東西是他
      的，否則要自殺，我在晚上八、九點時交接給其他同事先離開該處，一直到凌
      晨為止現場的警員都有勸他，丙○○也有到樓頂陽台來看，丙○○說他以前常
      常這個樣子，他不可能會跳。丙○○本來有面對面與被告談，後來我們怕刺激
      到被告，因為他很激動，就請丙○○的弟弟丁○○當中間人來傳話。當天一開
      始本來還算平和，直到為那箱東西發生爭執才變成僵持的場面，在樓頂時被告
      有威脅，如果誰敢上來他就往下跳，至於在搬箱子時沒有威脅或侮辱人，只是
      堅持要搬等語（見本院九十一年五月三十日訊問筆錄第九至十四頁）。是以，
      由證人乙○○之證詞可知，當日晚間被告之所以會進去告訴人之住處係因為其
      突然收到法院核發之保護令而離開原居住之處所後，為收拾行李，才在警員的
      陪同下，得到告訴人之同意而進入告訴人之住處，被告當天進入的目的在收拾
      自己的行李，被告之所以會衝上九樓頂，顯係因為與告訴人間就一箱帳冊資料
      之所有權發生爭執後，因告訴人執意不讓被告帶走，被告一氣之下所突發的狀
      況，被告以跳樓輕生相脅，希望告訴人能交付這一箱帳冊之行為在某種程度上
      固然係對於曾為枕邊人之告訴人構成騷擾，但究非上開家庭暴力防治法第五十
      條第二款所指之在保護令核發後仍對於受保護令保護之聲請人所為之故意騷擾
      行為，公訴人就此處尚有誤會，此部分尚不能證明被告有何違反保護令之犯罪
      行為。
    此外，復查無其他積極證據足資認定被告有公訴人所指之違反保護令之犯行，本
    院自應對被告為無罪判決之諭知，以免冤抑。
三、據上論斷，應依刑事訴訟法第三百零一條第一項、第三百零三條第三款，判決如
    主文。
本案經檢察官林佳穎到庭執行職務。
中      華      民      國    九十一    年      七      月    三十一    日
                                    臺灣新竹地方法院刑事第一庭
                                        法  官    遲中慧
右正本證明與原本無異。
如不服本判決，應於判決送達後十日內向本院提出上訴狀( 應附繕本 )，上訴於
臺灣高等法院。
                                        書記官    龔柏萃
中      華      民      國    九十一    年      七      月    三十一    日
